# 新准则下的合并抵消后，子公司的盈余公积是否恢复

提问人：chenyuncyps 时间：2011-03-01 13:22:08
如题，依据在哪可以找到？

回答人：chenyiwei
回复 报纸 心之所在 的帖子是这样。鉴于合并报表主体不是法律主体，这个问题的讨论并无太大的实质意义。

提问人：ying0518 时间：2011-08-03 21:07:19
有意思的是，同一控制下企业合并，准则却要求恢复被合并企业合并日前的盈余公积，二冲回了权益性交易时确认的资本公积

回答人：chenyiwei
是这样。